【裁判字號】    96,訴,3896
【裁判日期】    970520
【裁判案由】    毒品危害防制條例
【裁判全文】
臺灣板橋地方法院刑事判決              96年度訴字第3896號
公  訴  人  臺灣板橋地方法院檢察署檢察官
被      告  甲○○
上列被告因違反毒品危害防制條例案件，經檢察官提起公訴（96
年度毒偵字第5938號、96年度毒偵字第6993號），本院受理後被
告為有罪之陳述，經合議庭裁定由受命法官獨任進行簡式審判程
序，判決如下：
    主  文
甲○○施用第一級毒品，累犯，處有期徒刑壹年，扣案之內有無
法析離之微量第二級毒品甲基安非他命殘渣之塑膠袋壹個沒收銷
燬；又施用第一級毒品，累犯，處有期徒刑壹年，扣案之第一級
毒品海洛因驗餘毛重零點伍捌公克及第二級毒品甲基安非他命驗
餘毛重貳點捌陸公克均沒收銷燬，吸食器壹組、玻璃球壹個、
分裝勺貳支及鐵盒壹個均沒收。應執行有期徒刑壹年捌月；扣案
之第一級毒品海洛因驗餘毛重零點伍捌公克、第二級毒品甲基安
非他命驗餘毛重貳點捌陸公克、內有無法析離之微量第二級毒
品甲基安非他命殘渣之塑膠袋壹個，均沒收銷燬；吸食器壹組、
玻璃球壹個、分裝勺貳支、鐵盒壹個，均沒收。
    事  實
一、甲○○前於民國90年間因施用毒品案件，經本院以90年度毒
    聲字第3636號裁定送勒戒處所觀察、勒戒後，認有繼續施用
    毒品之傾向，再經本院以90年度毒聲字第3909號裁定令入戒
    治處所施以強制戒治，嗣本院以91年度毒聲字第879 號裁定
    停止戒治所餘戒治期間付保護管束，於91年9 月26日保護管
    束期滿，經臺灣板橋地方法院檢察署檢察官於91年10月11日
    以91年度戒毒偵字第466 號為不起訴處分確定。又於92年間
    因施用毒品案件，經本院裁定令入戒治處所施以強制戒治，
    並由臺灣板橋地方法院檢察署檢察官提起公訴，其中強制戒
    治部分於93年1 月13日因法律修正報結，起訴部分則經本院
    於92年12月31日以92年度訴字第2315號判處有期徒刑六月，
    於93年3 月15日確定，於93年11月8 日易科罰金執行完畢（
    構成累犯）。猶不知悔改，復基於施用第一級毒品海洛因、
    第二級毒品甲基安非他命（起訴書載為安非他命）之犯意，
    於96年7 月6 日下午4 時許，在其位於臺北縣蘆洲市○○路
    30巷13號之居處，以將海洛因與甲基安非他命一同放入玻璃
    球吸食器內燒烤產生煙霧之方式，同時施用第一級毒品海洛
    因及第二級毒品甲基安非他命一次，嗣於96年7 月6 日晚上
    11時30分許，在臺北市○○區○○路58巷27號前為警查獲，
    並扣得其所有內有無法析離之微量第二級毒品甲基安非他命
    殘渣之塑膠袋一個，且經警採尿驗悉；詎甲○○仍不知警惕
    ，又另萌生施用第一級毒品海洛因、第二級毒品甲基安非他
    命（起訴書載為安非他命）之犯意，於96年7 月29日下午3
    時許，在花蓮縣壽豐鄉○○村路內1 號，以將海洛因與甲基
    安非他命一同放入玻璃球吸食器內燒烤產生煙霧之方式，同
    時施用第一級毒品海洛因及第二級毒品甲基安非他命一次，
    嗣於96年7 月29日晚上9 時50分許，在花蓮縣壽豐鄉○○村
    路內1 號為警查獲，並扣得其所有供己施用之第一級毒品海
    洛因驗餘毛重0.58公克、第二級毒品甲基安非他命二包（合
    計驗餘毛重2.386 公克）及其所有供己施用上開毒品所用之
    吸食器一組、玻璃球一個、分裝勺二支、放置毒品之鐵盒一
    個，且經警採尿驗悉。
二、案經臺北市政府警察局北投分局暨臺北縣政府警察局蘆洲分
    局報請臺灣板橋地方法院檢察署檢察官偵查起訴，經本院合
    議庭裁定以簡式審判程序審理。
    理  由
一、訊據被告甲○○於本院審理時對其於上揭時、地，混合施用
    第一級毒品海洛因及第二級毒品甲基安非他命之兩次犯行，
    均坦承不諱。又被告兩次為警查獲後所採集之尿液經送檢驗
    結果，均呈嗎啡及甲基安非他命陽性反應，有臺灣尖端先進
    生技醫藥股份有限公司於96年7 月11日出具之濫用藥物檢驗
    報告及臺灣檢驗科技股份有限公司於96年8 月22日出具之濫
    用藥物尿液檢驗報告各一件附卷可稽。而扣案之白粉一包，
    經送臺灣檢驗科技股份有限公司鑑驗結果，確含第一級毒品
    海洛因成分，驗餘毛重0.58公克，有該公司96年9 月10日出
    具之濫用藥物檢驗報告一件在卷可參。又扣案之透明結晶二
    包，經送臺灣檢驗科技股份有限公司鑑驗結果，確含甲基安
    非他命成分，驗餘淨重2.386 公克，亦有該公司於96年9 月
    10日出具之濫用藥物檢驗報告一件附卷足憑。復有被告所有
    供己施用毒品所用之吸食器一組、玻璃球一個、分裝勺二支
    、放置毒品之鐵盒一個扣案可證。再者，被告前於90年間因
    施用毒品案件，經本院以90年度毒聲字第3636號裁定送勒戒
    處所觀察、勒戒後，認有繼續施用毒品之傾向，再經本院以
    90年度毒聲字第3909號裁定令入戒治處所施以強制戒治，嗣
    本院以91年度毒聲字第879 號裁定停止戒治所餘戒治期間付
    保護管束，於91年9 月26日保護管束期滿，經臺灣板橋地方
    法院檢察署檢察官於91年10月11日以91年度戒毒偵字第466
    號為不起訴處分確定，此有臺灣高等法院被告前案紀錄表附
    卷可按，是被告乃經強制戒治執行完畢釋放後，五年內再犯
    施用毒品之犯行，至為灼然。綜上，足認被告自白與事實相
    符，罪證明確，犯行洵堪認定。
二、查海洛因及甲基安非他命分別係毒品危害防制條例第2 條第
    2 項第1 款、第2 款所列之第一級、第二級毒品。核被告所
    為，係犯毒品危害防制條例第10條第1 項之施用第一級毒品
    罪及同條第2 項之施用第二級毒品罪。被告於施用毒品海洛
    因、甲基安非他命而持有各該毒品之低度行為，應分別為施
    用之高度行為所吸收，均不另論罪。被告將毒品海洛因及甲
    基安非他命混合施用，係以一施用毒品行為同時觸犯毒品危
    害防制條例第10條第1 項及第2 項之罪，為想像競合犯，依
    刑法第55條規定，應從一重之毒品危害防制條例第10條第1
    項施用第一級毒品罪處斷。其所犯上開兩次施用第一級毒品
    犯行間，犯意各別，行為互殊，各具獨立性，應予分論併罰
    。查被告前於92年間因施用毒品案件，經本院於92年12月31
    日以92年度訴字第2315號判處有期徒刑六月，於93年3 月15
    日確定，於93年11月8 日易科罰金執行完畢，有臺灣高等法
    院被告前案紀錄表在卷可按，其於有期徒刑執行完畢後五年
    以內故意再犯本案之罪，係屬累犯，應依刑法第47條第1 項
    之規定加重其刑。爰審酌被告年值青壯，不思尋求正當之身
    心發展，前曾有毒品前科，仍不思警惕，竟又施用足以導致
    精神障礙、性格異常，甚至造成生命危險之毒品，戕害一己
    之身心健康，對社會治安可能之危害程度非微，惟其於犯罪
    後尚能坦承犯行等一切情狀，分別量處如主文所示之刑，併
    定其應執行之刑，以示懲儆。
三、扣案之第一級毒品海洛因驗餘毛重0.58公克、第二級毒品甲
    基安非他命驗餘毛重2.386 公克及內有無法析離之微量第二
    級毒品甲基安非他命殘渣之塑膠袋一個，應概認屬查獲之毒
    品，不問屬於犯人與否，爰依毒品危害防制條例第18條第1
    項前段規定，均併予宣告沒收銷燬。又扣案之吸食器一組、
    玻璃球一個、分裝勺二支、放置毒品之鐵盒一個，係被告所
    有供己施用毒品海洛因、甲基安非他命所用之物，業據其於
    審理時供認在卷，爰依刑法第38條第1 項第2 款規定，均併
    予宣告沒收。
據上論斷，應依刑事訴訟法第273 條之1 第1 項、第299 條第1
項前段，毒品危害防制條例第10條第1 項、第2 項、第18條第1
項前段，刑法第11條前段、第55條、第47條第1 項、第51條第5
款、第38條第1 項第2 款，判決如主文。
本案經檢察官劉仕國到庭執行職務
中    華    民    國    97    年    5     月    20    日
                    刑事第一庭    法  官  張江澤
以上正本證明與原本無異
如不服本判決，應於判決送達後10日內，向本院提出上訴狀。
                                  書記官  林怡秀
中    華    民    國    97    年    5     月    20    日
附錄本案論罪科刑法條全文：
毒品危害防制條例第10條
施用第一級毒品者，處六月以上五年以下有期徒刑。
施用第二級毒品者，處三年以下有期徒刑。


司法院資訊處製作；財團法人民間司法改革基金會備份。
